【裁判字號】    99,台抗,19
【裁判日期】    990107
【裁判案由】    違反毒品危害防制條例聲請具保停止羈押
【裁判全文】
最高法院刑事裁定                九十九年度台抗字第一九號
抗  告  人  甲○○
選任辯護人  湯應欽律師
上列抗告人因違反毒品危害防制條例案件，不服台灣高等法院中
華民國九十八年十二月一日駁回聲請具保停止羈押之裁定（九十
八年度聲字第三五七五號），提起抗告，本院裁定如下：
    主  文
抗告駁回。
    理  由
按羈押之被告除有刑事訴訟法第一百十四條各款所列情形之一，
經具保聲請停止羈押不得駁回外，其他因犯罪經依法羈押之被告
應否許可停止羈押，事實審法院本有斟酌訴訟進行程度及其他一
切情事自由裁量之權。本件抗告人甲○○於原審法院聲請意旨略
以：伊所犯固屬最輕本刑五年以上有期徒刑之重罪；然於犯後已
供承犯行，且態度良好，有固定居所，應無逃亡之虞，更無湮滅
罪證、變（偽）造證據或勾串共犯之情形，為此聲請具保停止羈
押云云。原裁定以：抗告人因違反毒品危害防制條例案件，前經
原審法院訊問後，以第一審判決認抗告人共同犯製造第二級毒品
罪，判處有期徒刑十一年六月之重刑，足見其犯罪嫌疑重大，並
有刑事訴訟法第一百零一條第一項第三款之情形，非予羈押，顯
難進行審判及執行，且有羈押之必要，予以羈押。尚敘明抗告人
所為之犯罪情節非輕，刑度亦重，足認有相當理由可認其有逃亡
之虞，經審酌人權保障及公共利益之均衡維護，於現階段之訴訟
程序，難有羈押以外之方法足以代替，非無羈押必要性，因而駁
回抗告人具保停止羈押之聲請。經核於法尚無違誤。抗告意旨略
稱：伊係因家中經濟因素，一時糊塗而犯本件罪行，茲已坦承過
錯，並供出主犯，且有固定住居所，實因早年發生車禍，腦部開
刀引發後遺症，非單純依賴看守所施給之藥物即可痊癒，詎原裁
定未確實依照司法院釋字第六六五號解釋意旨，逕而駁回聲請，
伊難甘服云云。惟按上揭解釋所謂：「刑事訴訟法第一百零一條
第一項第三款規定，於被告犯該款規定之罪，犯罪嫌疑重大，且
有相當理由認為有逃亡、湮滅、偽造、變造證據或勾串共犯或證
人之虞，非予羈押，顯難進行追訴、審判或執行者，得羈押之。
」等旨，雖係將該第三款以犯重罪作為羈押原因之規定，限縮在
併存有逃亡或滅證之虞等羈押原因時，始得施予羈押，但亦同時
肯認此等羈押原因之成立要件，並不必達到如第一款、第二款所
規定之須有「客觀事實」足認為有逃亡或滅證之虞之程度，而以
具有「相當理由」為已足。原裁定既已說明抗告人所犯為最輕本
刑為五年以上有期徒刑之罪，並經第一審法院判處十一年六月有
期徒刑，因認有相當理由足認抗告人有逃亡之虞，仍有繼續羈押
之必要，因而駁回其具保停止羈押之聲請等理由綦詳。自形式上
觀察，並不違背經驗法則、論理法則，抗告意旨徒憑己見，猶執
前詞，就屬原審適法認事職權之行使再事爭辯，其抗告難認為有
理由，應予駁回。尤以其主張身體疾病，必須保外就醫一節，非
在原聲請理由之內，原審自無從審酌，為法律審之本院亦無從斟
酌，附此指明。
據上論結，應依刑事訴訟法第四百十二條，裁定如主文。
中    華    民    國  九十九  年    一    月    七    日
                      最高法院刑事第十庭
                          審判長法官  花  滿  堂
                                法官  黃  正  興
                                法官  陳  東  誥
                                法官  林  錦  芳
                                法官  洪  昌  宏
      本件正本證明與原本無異
                                      書  記  官
中    華    民    國  九十九  年    一    月   十一   日
                                                      Ｅ

司法院資訊處製作；財團法人民間司法改革基金會備份。
